【裁判字號】    98,消債更,179
【裁判日期】    980415
【裁判案由】    更生事件
【裁判全文】
臺灣臺中地方法院民事裁定           98年度消債更字第179號
    聲  請  人
    即  債務人  甲○○
上列聲請人與債權人美商花旗銀行股份有限公司、荷商荷蘭銀行
股份有限公司台北分公司、渣打國際商業銀行股份有限公司、遠
東國際商業銀行股份有限公司、萬泰商業銀行股份有限公司、大
眾商業銀行股份有限公司、永豐信用卡股份有限公司間消費者債
務清理事件，聲請更生，本院裁定如下：
    主    文
聲請人即債務人甲○○自中華民國98年 4月15日16時起開始更生
程序。
    理    由
一、按債務人不能清償債務或有不能清償之虞，且無擔保或無優
    先權之債務總額未逾新臺幣1200萬元者，於法院裁定開始清
    算程序或宣告破產前，得向法院聲請更生；又法院開始更生
    程序之裁定，應載明其年、月、日、時，並即時發生效力，
    消費者債務清理條例第 3條、第42條第1項、第45條第1項分
    別定有明文。
二、本件聲請人即債務人聲請意旨略以：因聲請人之財產及收入
    不足以清償債務，前曾依照中華民國銀行公會會員辦理消費
    金融案件無擔保債務協商機制與金融機構成立協商，協商條
    件為月付新台幣1萬7481元，惟因聲請人每月薪資僅約2萬80
    00元，在扣除自己生活必要費用及扶養三名子女之費用共約
    2萬4552元後 ，僅餘約3448元，實無法依協商條件履行，故
    聲請人無力繼續履行原協商條件，顯係因非可歸責於己之事
    由致履行有重大困難，爰請求准予裁定開始更生生活等語。
三、經查，聲請人即債務人非從事營業活動之人，所積欠債務未
    逾1200萬元，亦有財產收入狀況說明書、薪資明細表、財政
    部台灣省中區國稅局財產歸屬資料清清單單、中華民國銀行
    公會會員辦理消費金融案件無擔保債務協商機制協議書、還
    款計劃書及本件債權人清冊暨債權總金額表等在卷可考，且
    經本院訊問調查屬實。
四、次查，聲請人即債務人固曾依中華民國銀行公會會員辦理消
    費金融案件無擔保債務協商機制成立協商，每月應還款1萬7
    481元。惟聲請人主張其每月薪資僅約2萬8000元，而其生活
    必要開支，為每月房屋租金4193元、膳食費 1萬1250元、交
    通費 600元、水電瓦斯費3250元、其他必要支出2159元，合
    計 2萬4552元，亦有其提出身分證、戶籍謄本、債權人清冊
    、財產及收入狀況說明書、財團法人金融聯合徵信中心當事
    人綜合信用報告--債務人清理條例前置協商專用債權人清冊
    、協議書、無擔保債務還款計劃、財政部台灣省中區國稅財
    產歸屬資料清清單、財政部台灣省中區國稅局95年、96年度
    綜合所得稅各類所得資料清單、薪資明細表、房屋租賃契約
    書、存摺附卷可參，且其所列舉之金額，衡諸現今一般生活
    水準，尚屬相當，則其收入扣除上開必要支出後，顯已不足
    清償前所為之協商款項，則本件聲請人主張其有不可歸責於
    己之事由致履行顯有困難，堪認真實。
五、末查，聲請人即債務人又無經法院裁定開始清算或宣告破產
    之情事。從而，聲請人請求依消費者債務清理條例裁定准予
    更生，揆諸前揭規定，核無不合，應予准許。
中    華    民    國    98    年    4     月    15    日
                  民事庭法  官  顏世傑
右為正本係照原本作成
本件不得抗告
本裁定已於98年4月15日16時公告。
中    華    民    國    98    年    4     月    15    日
                        書記官  楊媛筑


司法院資訊處製作；財團法人民間司法改革基金會備份。
